Inventaris van het archief van het Rijksbureau voor Keramische Producten en voorgangers, 1939-1950
Nationaal Archief, Den Haag
- RIJKSBUREAU VOOR KERAMISCHE PRODUCTEN, 1940-1950, 2
  - NIET NAAR ONDERWERP INGEDEELDE STUKKEN, 2.1
    - Maandverslagen van het Rijksbureau, 1940-1949; 45-48; 4 omslagen
      - ten behoeve van het verslag dat het departement maakt voor dr. Fischböck, hoofd van het General Kommissariat für Finanz und Wirtschaft, januari 1941 - januari 1943, 48
        Zie voor de samenstelling van de verslagen voor dr. Fischböck inventarisnummer 63
    - Maandverslagen van afdelingen van het Rijksbureau, 1941-1949; 49-55; 7 omslagen
      - Afdeling Controle over de opsporingswerkzaamheden en sanctiemaatregelen inzake distributie overtredingen, september 1941 - juni 1943, 49
      - Afdeling Prijzen en Statistiek, december 1942 - juli 1943, 50
        Zie ook inv.nr 51
      - Afdeling Controle, juli 1943 - juli 1944, 51
        Zie ook inv.nr 50
      - Sectie Kurk, november 1943 - januari 1945, 52
      - Afdeling Bedrijfsvergunningen, november 1945 - maart 1949, 53
      - Afdeling distributie bouwmaterialen, december 1945 - mei 1946, 54
      - Afdeling Distributie A (Glas en Keramiek), mei 1946, 55
    - Maandverslagen van districtskantoren van het Rijksbureau, 1944-1945; 56-57; 2 omslagen
      - Haarlem, januari - mei 1945, 56
      - Leeuwarden, november 1944 - april 1945, 57
    - Maandelijkse rapporten betreffende aan- en verkoop, in- en uitvoer, productie, prijzen en personeel in de aardewerk en glasindustrie en groothandel, januari 1942 - december 1943, 1942-1943; 58; 1 omslag
  - NAAR ONDERWERP INGEDEELDE STUKKEN, 2.2
    - INSTANDHOUDING VAN DE ORGANISATIE, 2.2.1
      - Organisatie en administratie, 2.2.2.1
        - Correspondentie over oprichting, benoemingen in en opheffing van de commissie van Advies bij het rijksbureau, 1940-1942; 59; 1 omslag
        - Interne mededelingen en instructies, 1940-1949; 60; 1 omslag
        - Stukken betreffende de organisatie en administratie, 1940-1948; 61; 1 omslag
        - Stukken betreffende postafhandeling, werking en inrichting van de afdeling archief en postzaken, 1940-1946; 62; 1 omslag
        - Ingekomen stukken betreffende de samenstelling van de Maandrapporten dr. Fischböck, 1941; 63; 1 omslag
          Zie voor deze verslagen inventarisnummers 3 en 48
        - Ingekomen stukken betreffende contacten met en de verhouding tot de Duitse autoriteiten, 1941-1943; 64; 1 omslag
        - Stukken betreffende de instelling en samenstelling van commissies waarin het rijksbureau vertegenwoordigd is, 1941-1943; 65; 1 omslag
        - Stukken betreffende de verhouding tussen het rijksbureau en de bedrijfsorganisaties en de overdracht van taken aan de bedrijfsorganisaties, 1941-1944; 66; 1 omslag
        - Overzichten van taak en werkzaamheden, 1941-1946; 67; 1 omslag
        - Correspondentie betreffende klachten over de werkzaamheden van het rijksbureau, 1942-1947; 68; 1 omslag
        - Nota betreffende de administratieve werking van het meubelverdelingsbureau te Amsterdam met voorbeeld formulieren, 1943; 69; 1 omslag
          Dit bureau is afkomstig van het Rijksbureau voor Hout en in 1943 overgegaan naar het Rijksbureau voor Glas Keramiek en Houtproducten
        - Brieven aan het Departement van Handel Nijverheid en Scheepvaart betreffende de benoeming van de directeur, 1943, 1945; 70; 3 stukken
        - Stukken betreffende de overgang van de Afdeling Prijsvorming naar de Dienst van de Gemachtigde voor de Prijzen, 1943, 1945; 71; 2 stukken
        - Stukken betreffende het al dan niet zakelijk gebruik van auto, telefoon en lampen bij de directeur thuis, 1943, 1946; 72; 1 omslag
        - Briefwisseling met het Departement van Handel, Nijverheid en Scheepvaart betreffende een competentiegeschil met de Nederlandse Landwacht over de inbeslagneming van goederen, 1944; 73; 1 omslag
        - Stukken betreffende de opheffing en samenvoeging van het Rijksbureau voor Bouwmaterialen met het Rijksbureau voor glas, Keramiek en houtproducten, en de overdracht van 'houtproducten' aan het Rijksbureau voor Hout., 1945; 74; 1 omslag
        - Rapporten betreffende de taken en uitvoering der werkzaamheden van het de bijkantoren te Zwolle en Rotterdam, 1945; 75; 1 omslag
        - Stukken betreffende competentiegeschillen bij taakuitvoering met het Tijdelijk Rijksbureau voor Glas, Keramiek en Houtproducten, 1945; 76; 3 stukken
        - Stukken betreffende de geschiedschrijving van de sectie Keramische producten van het Rijksbureau voor Verwerkende Industrie, het Rijksbureau voor Glas, Keramiek en Houtproducten en het Rijksbureau voor Bouwmaterialen, 1945-1948; 77-79; 3 omslagen
          - aantekeningen voor de geschiedschrijving, 77
          - correspondentie over deze geschiedschrijving, 78
          - eindverslag, 79
        - Overzicht van de werkzaamheden van de Afdelingen, 1946; 80; 1 omslag
        - Stukken betreffende de instelling van de Commissie van Advies voor de Import van Muziekinstrumenten, 1946; 81; 1 omslag
        - Stukken betreffende de inkrimping van het rijksbureau, 1948; 82; 1 omslag
        - Notities van de afdeling Controle en Organisatie bestemd voor de afdeling beheer Keramiek, 1949; 273; 1 omslag
      - Financiën, 2.2.1.2
        - Balansen, 1940-1943; 83; 1 omslag
        - Begrotingen, 1941-1943; 84; 1 omslag
        - Stukken betreffende interne financiële controle, 1941-1945; 85; 1 omslag
        - Accountantsrapporten, 1944-1948; 86-89; 4 omslagen
          - Sectie Keramische Industrie, Rijksbureau voor Glas, Keramiek en Houtproducten, over 1942-1944, 86
          - Rijksbureau voor Bouwmaterialen, over 1943 en 1945, 87
            Zie ook inventarisnummer 89
          - Tijdelijk Rijksbureau voor Bouwmaterialen te Tilburg later Bijkantoor van het Rijksbureau voor Keramische Producten, over 1944-1945, 88
          - Rijksbureau voor Keramische Producten, over 1945-1947, 89
        - Grootboek over 1949, 90; 1 deel
      - Gebouwen en materieel, 2.2.1.4
        - Stukken betreffende huisvesting, 1940-1945; 91; 1 omslag
      - Personeel, 2.2.1.5
        - Ingekomen brieven en circulaires betreffende financiële regelingen voor de rijksbureaus en het personeel, 1942-1948; 92; 1 omslag
        - Stukken betreffende het plichtsverzuim en frauduleuze handelingen van de assistent-boekhouder, 1942-1949; 271; 1 omslag
        - Stukken betreffende verdenking van collaboratie van een officier in civiele dienst die namens het Rijksbureau in Duitsland werkt, 1946-1947; 93; 1 omslag
    - TAAKUITOEFENING, 2.2.2
      - Taakuitoefening op basis van de Distributiewet 1939, de productbeschikking(en) en de distributiebeschikkingen, 2.2.2.1
        - Voorbereiding en uitvoering van de regelgeving en het distributiebeleid in het algemeen, 2.2.2.1.1
          - Stukken betreffende vaststelling, wijziging en interpretatie van de Beschikkingen Verwerkende en Keramische industrie 1940 nr 1 en 2 en de beschikking 1942, 1940-1943; 94; 1 omslag
          - Correspondentie betreffende de afbakening van de bemoeienissen van de rijksbureaus, 1940-1946; 95; 1 omslag
          - Stukken betreffende de wijziging van distributiebeschikkingen in het kader van de omvorming van de rijksbureaux in 1943, 1943-1944; 96; 1 omslag
          - Stukken betreffende de totstandkoming en interpretatie van de Beschikking Brillenoptiek, 1943-1945; 97; 1 omslag
          - Stukken betreffende de totstandkoming en wijziging van de Meubeldistributiebeschikking" 1943 en de Beschikking Vervaardiging Meubelbeslag, 1943-1944; 98; 1 omslag
          - Stukken betreffende regelingen en beschikkingen inzake uurwerken, 1944; 99; 4 stukken
          - Stukken betreffende de uitvoering van de Beschikking Waterpassen en Schietloden, 1944; 100; 2 stukken
          - Stukken betreffende leemten in de distributiewetgeving, 1944; 101; 2 stukken
          - Rapport, Samenvatting van de Herstelwetgeving, 1945; 102; 1 stuk
          - Overzichten van de distributieregelingen voor glas en keramiek, [1945]; 103; 3 stukken
          - Stukken betreffende herziening van de cementdistributie, 1945, 1946; 104; 2 stukken
          - Stukken betreffende de distributieregelingen voor bouwmaterialen, 1945-1947; 105; 1 omslag
          - Stukken betreffende de Keramische Productenbeschikking 1945 en de daarbij behorende distributieregelingen, 1945-1948; 106; 1 stuk
          - Briefwisseling met de Centrale Dienst Economische Controle betreffende regulering van de vervaardiging van gebruiksaardewerk, 1947; 107; 2 stukken
        - Uitvoering van product- en distributiebeschikkingen, 2.2.2.1.2
          - Stukken betreffende de verschaffing van goederen aan de getroffenen van het bombardement van Rotterdam, 1940-1941; 108; 1 omslag
          - Stukken betreffende kwaliteitscontrole en normalisatie van eindproducten, 1940-1942; 109; 1 omslag
          - Ingekomen berichten van het Ministerie Handel Nijverheid en Scheepvaart betreffende benoemingen van bewindvoerders in bedrijven op basis van de Verordening Behandeling van Vijandig Vermogen en de Verordening Verwijdering Joden, 1940-1944; 110; 1 pak
          - Stukken betreffende het weer in verkeer brengen van in beslag genomen goederen, 1941-1942; 111; 1 omslag
          - Geheimhoudingsverklaringen van secretarissen van de bedrijfsorganisaties, 1942; 112; 1 omslag
          - Stukken betreffende de indeling en verdeling in vakgroepen van het bedrijfsleven op het taakgebied van het Rijksbureau en de liquidatie van de Raad voor het Bedrijfsleven (Organisatie Woltersom), 1940-1949; 113; 1 omslag
          - Uitgaande brief aan de secretaris-generaal van Handel, Nijverheid en Scheepvaart betreffende de vervanging van metalen artikelen door keramische producten, 1941; 114; 1 stuk
          - Stukken betreffende bemoeienis van de Duitsers met de grootte van de productie en leverantie van goederen, 1941-1944; 115; 1 omslag
          - Stukken betreffende de productie, distributie, in- en export van diverse producten, 1941-1950; 116-154, 272; 1 pak, 39 omslagen
            - aluminiumcement, 1945-1949, 272
            - asbestvezels, 1948, 116
            - basalt, 1946, 117
            - dakleien, 1946-1949, 118
            - dakpannen, 1946-1949, 119
            - draineerbuizen, 1947-1948, 120
            - gips en gipsplaten, 1946-1949, 121
            - glas, 1941-1949, 122; 1 pak
            - graniet, 1946-1947, 123
            - gresbuizen, 1946-1948, 124
            - hardsteen, 1946-1947, 125
            - huishoudelijk aardewerk en glas, 1945-1949, 126
            - inmaakglas, 1944-1949, 127
            - isolatiemateriaal, 1946-1948, 128
            - ivoor, 1946-1947, 129
            - kalk, kalksteen en kalkzandsteen, 1942-1949, 130
            - kerstboomballen, 1948, 131
            - klei, 1945-1949, 132
            - klinkerkeien, 1949, 133
            - kwartsmeel, 1946-1949, 134
            - magnesiet, 1946, 135
            - marmer, 1946-1947, 136
            - metselstenen, 1946-1949, 137
            - meubelen, 1943-1945, 138
            - muziekinstrumenten, 1946-1948, 139
            - natuursteen, 1946-1949, 140
            - plaatmateriaal voor de bouw, 1947, 141
            - plastics, 1949-1950, 142
            - porselein, 1946-1949, 143
            - sanitair aardewerk, 1946-1949, 144
            - schuur en slijpmiddelen, 1946-1949, 145
            - serviesgoed, 1942-1948, 146
            - sieraardewerk, 1946-1948, 147
            - siertegels, 1942, 148
            - slakkenwol (een soort steenwol), 1949-1950, 149
            - speelgoed, 1948-1949, 150
            - steengaas, 1946-1949, 151
            - vuurvast materiaal, 1947-1949, 152
            - wand- en vloertegels, 1947, 153
            - zand en grind, 1946-1949, 154
          - Ingekomen nota van het Bureau Grondstoffen van het Ministerie van handel, Nijverheid en Scheepvaart voor het College van Handel en Nijverheid betreffende schaarste en productie van keramische producten en glas, 1943; 155; 1 stuk
          - Uitgaande brief aan de Directie van Handel en Nijverheid betreffende de rationalisatie van de productie, 1943; 156; 1 stuk
          - Correspondentie met diverse Duitse instellingen betreffende de levering van serviesgoed, 1943-1944; 157; 1 omslag
          - Rapporten betreffende het in distributie nemen van consumenten-artikelen die nog vrij zijn, 1944, 1945; 158; 2 stukken
          - Overzicht van de economische toestand van het bedrijfsleven in de keramische-, glas-, en houtverwerkende industrie over september-december 1944, 1945; 159; 1 stuk
          - Overzicht van de beperkende factoren op de productie van de aardewerkindustrie, 1946; 160; 1 stuk
          - Correspondentie betreffende klachten van bouwbedrijven over het niet leveren door handelaren van bouwmaterialen op grond van de Regeling tot Behartiging der Samenwerking in het Bouwbedrijf, 1946-1948; 161; 1 omslag
        - Inschrijving van ondernemingen, 2.2.2.1.3
          - Stukken betreffende de inschrijving door het Rijksbureau van A.P. van der Bergh te 's-Hertogenbosch als handelaar in oude flessen, 1941; 162; 1 omslag
          - Model-inschrijfformulieren, 1940-1945; 163; 1 omslag
          - Lijsten met aanvullingen en wijzigingen op de lijst van ingeschreven ondernemingen, 1942; 164; 2 stukken
        - Onderzoek naar voorraden, productie, verwerking en gebruik, 2.2.2.1.4
          - Stukken betreffende een enquête van het General Kommissariat für Finanz und Wirtschaft die onder de keramische industrie verspreid moest worden, 1942; 165; 1 omslag
          - Enquêteformulieren betreffende voorraad, omzet en productie, gedeeltelijk ingevuld, 1941-1946; 166; 1 omslag
          - Rapporten van serviesgoed-enquêtes, 1942; 167; 1 omslag
          - Stukken betreffende de enquêtes bij het bedrijfsleven, 1945-1949; 168; 1 omslag
        - Verlening van vergunningen, 2.2.2.1.8
          - Modelvergunningen voor koop, verkoop, verbruik, verwerking, invoorraad houden en afleveren van goederen, 1941-1946; 169; 1 omslag
          - Maandelijkse overzichten van vergunningverlening, opgemaakt door Sectie Distributie Keramiek in april-mei 1945 en opgemaakt door de Distributie Administratie, februari 1946 - juli 1947, 1945-1947; 170; 1 omslag
        - Inning van bijdragen, inschrijvings- en consentgelden, 2.2.2.1.9
          - Stukken betreffende boeteverklaringen en bankgaranties die bedrijven moeten afgeven, 1940-1942; 171; 1 omslag
          - Stukken betreffende de heffing van consentgelden, bijdragen in de kosten en de inkomsten van het Rijksbureau, 1940-1946; 172; 1 omslag
          - Modelformulieren voor consentgeldheffing, 1941-1942; 173; 1 omslag
          - Stukken betreffende de vordering van de kostenomslag op N.V. Brederode's bouwbedrijf door het Rijksbureau voor Bouwmaterialen, voortgezet door het Rijksbureau voor Keramische Producten, 1941-1946; 174; 1 omslag
            Bevat enige circulaires van het Rijksbureau bouwmaterialen betreffende de kostenomslag
          - Stukken betreffende het opleggen en vorderen van boeten en kostenomslagen van bedrijven, 1944-1949; 175; 1 omslag
          - Stukken betreffende het vorderen van niet aan het rijksbureau betaalde kostenvergoedingen, 1946; 176; 1 omslag
          - Stukken betreffende de kostenomslagregeling, 1946; 177; 1 omslag
      - Uitvoering van aan het rijksbureau gedelegeerde taken, 2.2.2.2
        - Regeling de in- en uitvoer, 2.2.2.2.1
          - Ingekomen circulaires van het Departement van Handel, Nijverheid en Scheepvaart betreffende de in- en uitvoer, 1940-1942; 178; 1 omslag
          - Instructie van het Rijksbureau inzake de te volgen procedure bij de uitvoer van goederen, 1941; 179; 1 stuk
          - Correspondentie met Duitse importfirma Krawehl betreffende de levering van Nederlandse keramiek aan Duitsland, 1944; 180; 1 omslag
          - Correspondentie met de Stichting Cement-Centrale voor Nederland betreffende de import en betaling van door de regering aangeschafte cement uit Engeland, 1945-1947; 181; 1 omslag
          - Stukken betreffende de import en prijsvorming van cement, 1945-1946; 182; 1 omslag
          - Stukken betreffende de invoer, verzekering en controle van en heffingen over door de regering aangekochte overzeese goederen, 1945-1946; 183; 1 omslag
          - Stukken betreffende de in- en export van diverse producten, 1941-1950; ---
            Zie inventarisnummers 116-154
          - Stukken betreffende de planning van het handelsverkeer, 1946-1950; 184-185
            - met Hongarije, Griekenland, Frankrijk, Finland, Engeland, Polen, Portugal, Roemenië, Rusland, Ierland, 184
            - met de Nederlandse-Antillen, Argentinië, Brazilië, Bulgarije, Canada, China, Columbia, Cuba, Egypte, Duitsland, Peru, Paraguay, Oostenrijk, Noorwegen, Mexico, Joegoslavië, Japan, Italië, Israël, Indonesië, 185
          - met België, Denemarken, Spanje, Suriname, Tsjechoslowakije, Turkije, Uruguay, Verenigde Staten van Amerika, IJsland, Zuid-Afrika, Zweden, Zwitserland., 186; 3 pakken
          - Rapporten betreffende grondstoffen, productie en levering op het gebied van de bouwmaterialen in Duitsland, 1947; 187; 4 stukken
          - Richtlijnen met betrekking tot de import uit en export naar Duitsland, 1947; 188; 1 stuk
          - Brief en aantekeningen betreffende de manier van verdelen van de invoercontingenten over de bedrijven, 1948; 189; 2 stukken
        - Vordering van voorraden, 2.2.2.2.2
          - Stukken betreffende de vordering van goederen, 1940-1943; 190; 1 omslag
          - Stukken betreffende het geschil, inzake de betaling van in 1943 gevorderde goederen, tussen de Gooische Metaal Handel I. Hamel en zoon en de staat, 1945-1946; 191; 1 omslag
          - Stukken betreffende de vordering van serviesgoed bij de firma's Kalleveen te Amersfoort en Haubrich te Utrecht, 1946; 192; 1 omslag
        - Prijsvorming en prijsbeheersing, 2.2.2.2.3
          - Circulaires betreffende doorberekening van de omzetbelasting in de prijzen, 1940-1941; 193; 1 omslag
          - Circulaires betreffende vorming en beheersing van de prijzen, 1940-1942; 194; 1 omslag
          - Stukken betreffende de prijsvorming, prijsbeheersing en controle van de prijzen, 1943-1945; 251-270; 19 omslagen, 1 pak
            - Aardewerk en keramiek 1940-1945, 251; pak
            - Afsluitmateriaal voor jampotten 1944, 252
            - Binnenflessen van thermosflessen 1944, 253
            - Borstelwerk 1943-1945, 254
            - Brilmonturen en -glazen 1944-1945, 255
            - Closetzittingen 1944, 256
            - Dakpannen 1940-1942, 257
            - Feestartikelen 1944, 258
            - Hockeysticks 1944, 259
            - Isoleerflessen 1944-1945, 260
            - Kalkzandsteen 1940-1943, 261
            - Kammen 1944-1945, 262
            - Krijt 1941-1942, 263
            - Lampen 1943-1944, 264
            - Metselstenen 1940-1944, 265
            - Rubber conservenringen 1944-1945, 266
            - Sanitaire artikelen 1941-1945, 267
            - Snaren en catgut 1943-1945, 268
            - Straatstenen 1941-1944, 269
            - Vuurvaste producten 1941-1943, 270
        - Uitvoering Bedrijfsvergunningenbesluit 1941, 2.2.2.2.5
          - Stukken betreffende het verlenen van bedrijfsvergunningen, 1940-1949; 195; 1 omslag
          - Stukken betreffende aanvragen van bedrijfsvergunningen door bedrijven, 1942-1943; 196; 1 pak
          - Registers van verleende bedrijfsvergunningen, 1945-1949; 197; 1 omslag
          - Maandstaten van verleende bedrijfsvergunningen, 1945-1949; 198; 1 omslag
            Gebruikt als basis voor de maandverslagen van de afdeling Bedrijfsvergunningen, bevat meer informatie dan deze maandverslagen. Zie inventarisnummer 53
        - Medewerking aan de afwikkeling van oorlogsgevolgen, 2.2.2.2.7
          - Stukken betreffende de werkzaamheden van de Commissie Centrale Voorziening Rotterdam., 1945; 199; 2 stukken
            Deze commissie werkte ten behoeve van oorlogsslachtoffers
          - Stukken betreffende de samenwerking met de Gemachtigde voor de Wederopbouw, 1945; 200; 2 stukken
          - Verslag van een bespreking ten behoeve van de recuperatie van goederen uit Duitsland, 1945; 201; 1 stuk
          - Voorschrift betreffende het beheer van vijandelijk en soortgelijk vermogen, (1945); 202; 1 stuk
          - Stukken betreffende de inbeslagneming en afwikkeling van oorlogsbuit in Nederland, 1945-1948; 203; 1 omslag
          - Stukken betreffende de raming van de behoefte aan bouwmaterialen voor de bouwplannen van de rijksoverheid, 1946-1949; 204; 1 omslag
          - Briefwisseling met het College van Algemene Commissarissen voor de Wederopbouw betreffende distributie van bouwmaterialen, 1947; 205; 3 stukken
          - Briefwisseling met War Crimes Branch, Netherlands War Crimes Commission, Investigation Team Munich betreffende een eventuele vervolging van de voormalige Duitse Referent für Stein, Erde und Keramik W.V.U. Thümmel, 1947; 206; 2 stukken
          - Ingekomen stukken betreffende de uitvoering van het Marshallplan, 1947-1949; 207; 1 pak
          - Correspondentie met de Centrale Dienst voor In- en Uitvoer en het Ministerie van Economische zaken betreffende de leningen voor importen door de International Bank for Reconstruction and Development (Interbank), 1947-1948; 208; 1 omslag
          - Stukken betreffende de uitvoering van het 1.3 miljard écard program, 1948; 209; 1 omslag
          - Stukken betreffende de lange termijnplanning van de economische ontwikkeling in Nederland voor de jaren 1952-1953 ten behoeve van de Organisation for European Economic Cooperation, 1948; 210; 1 omslag
          - Stukken betreffende in- en export in de budgetjaren 1948/49 en 1949/50 in het kader van de economische herstelmaatregelen van de Organisation for European Economic Cooperation, 1948-1950; 211; 1 pak
      - Uitvoeren van controle en opleggen van sancties, 2.2.2.3
        - Stukken betreffende de uitvoering van controles, 1941-1946; 212; 1 omslag
        - Stukken betreffende onderzoeken bij bedrijven naar overtredingen van de wettelijke voorschriften, 1941-1947; 213; 1 pak
        - Rapporten betreffende onderzoeken naar de invulling van de enquêtes inmaakglazen, 1944; 214; 1 omslag
        - Briefwisseling met het Ministerie van Economische Zaken betreffende fraude met glasbonnen door personeel van de Bond van Autohandeleren en Garagehouders (B.O.V.A.G.), 1947; 215; 1 omslag
  - GEDEPONEERDE ARCHIEVEN, 2.3
    - Tijdelijk Rijksbureau voor Glas en Keramiek in het bevrijde Nederland, 1944 - 1945, 2.3.1
      - Circulaires en mededelingen, 1944-1945; 216; 1 omslag
        Bevat ook enige stukken van voor de splitsing van het tijdelijke rijksbureau in een voor Glas en Keramiek en een voor Houtproducten
      - Verslagen, 1945; 217; 1 omslag
      - Notulen van de Raad van Bijstand, 1945; 218; 5 stukken
      - Rapport over de economische toestand van de industrie, 1945; 219; 1 stuk
      - Circulaires, voorgedrukte standaardbrieven en formulieren, genummerd van het Bureau voor de Zuidelijke Provinciën van het Rijksbureau voor Keramische Producten in Tilburg, 1945; 220; 1 omslag
      - Vervallen, overgebracht naar het archief van het Rijksbureau voor Hout, ---
    - Duitse Bevollmächtigte bij het Rijksbureau voor Glas, Keramiek en Houtproducten, 1940 - 1944, 2.3.2
      - Niet naar onderwerp ingedeelde stukken, 2.3.2.1
        - Ingekomen circulaires en dienstberichten van de Hauptabteilung Gewerbliche Wirtschaft, 1941-1944; 224; 1 omslag
        - Correspondentie met Nederlandse en Duitse instanties, 1943-1944; 225-231
          - Abteilung Gewerbliche Wirtschaft, 225
          - Abteilung Preisbildung van de General Kommissar für Finanz und Wirtschaft van de Reichskommissar für die Besetzten Niederländische Gebiete, 226